# 土地合同问题

提问人：biaqqg 时间：2014-07-25 20:50:43
请教陈版主：被审计单位与当地政府签订土地转让合同，在合同中规定单位取得土地后，需在土地上建设配套公共设施，并将该公共设施无偿转交给政府。如果不建设配套设施，单位无法取得土地，是必要条件。 请问：这种情况下，单位为建设配套公共设施的支出应当确认什么呀？ （ 1 ）将上述支出确认在土地价值内？预计还是实际发生时确认？ （ 2 ）将上述支出分摊到单位修建的建筑物？
哪种方式更合理呢？

回答人：chenyiwei
我理解此类公共配套设施建设支出是作为取得土地使用权的前提，因此与土地使用权更相关。企业应在对该土地使用权进行初始确认时，按照最佳估计数确定该建造支出的估计数，计入土地使用权成本中。后续实际支出与估计数不同的，相应对土地使用权价值进行调整。